臺灣基隆地方法院基隆簡易庭民事判決
原　　　告　熊三榮
被　　　告　莊隆臻
上列當事人間請求損害賠償事件，原告就本院100年度交簡上字
第1號刑事過失傷害案件提起附帶民事訴訟，經本院刑事庭以100
年度交簡上附民字第2號裁定移送前來，本院於民國100年7月12
日言詞辯論終結，判決如下：
    主  文
被告應給付原告新臺幣參拾陸萬玖仟陸佰陸拾肆元，及自民國一
○○年六月二十八日起至清償日止，按年息百分之五計算之利息
。
訴訟費用由被告負擔。
本判決得假執行。但被告如以新臺幣拾陸萬玖仟陸佰陸拾肆元
為原告預供擔保，得免為假執行。
    事實及理由
一、原告主張：
（一）被告莊隆臻於民國99年3月18日23時55分許，駕駛車號038
      0-YP號自小客車，由新北市萬里區○○○村○○○○○街
      行駛，途經忠一街土地公廟旁，下坡行駛彎路時，竟衝入
      來車車道，撞及由原告熊三榮駕駛車號9700-DA自小客車
      ，致原告熊三榮受有左肩挫傷、胸部挫傷、左側肩胛下肌
      及左側二頭肌破裂等傷害，被告上開行為業經本院以100
      年度交簡上字第1號刑事判決確定。
（二）被告上開所為顯係過失不法之侵害行為，侵害原告之身體
      權，致原告受有損害，而原告之受損害與被告之不法行為
      間具有因果關係，被告自應依侵權行為之法律關係對原告
      負損害賠償責任。原告所受損害如下：
   1、醫療費用部分：原告因被告之侵權行為致傷，經緊急送往
      國泰醫療財團法人國泰綜合醫院（下稱國泰綜合醫院）治
      療，計支出醫療費用新臺幣（下同）18,309元及醫療器材
      費用3,500元，合計已支出醫療費用共21,809元。
   2、勞動能力減損部分：原告擔任汽車銷售業務，每月平均收
      入為86,630元，因本件車禍受傷後，99年3月19日至99年3
      月26日於長庚醫療財團法人基隆長庚紀念醫院（下稱基隆
      長庚醫院）治療共8日、99年5月6日至99年5月10日於國泰
      綜合醫院住院手術治療共5日，並經醫囑需餘數後休養3個
      月，然原告並未遵醫囑修養，99年5月至7月薪資收入合計
      為62,434元，原告因此受有收入損失220,560元【計算式
      ：86,630元×3月-62,434元（薪資收入）+86,630元/30天
      ×8天＝220,560元】。
   3、看護費部分：原告因傷住院需人看護，期間均由原告之妻
      日夜照護，共計13日，以每日2,100元計算，計支出看護
      費用27,300元【計算式：2,100元×21天＝27,300元】。
   4、精神慰撫金部分：原告因被告上開傷害行為受有左肩挫傷
      、胸部挫傷、左側肩胛下肌及左側二頭肌破裂等傷害等多
      重傷害，迄今仍未完全痊癒，為此所承受精神上極大創傷
      ，其精神痛苦實筆墨難以形容，原告爰依民法第195條第1
      項規定請求被告賠償精神慰撫金10萬元。
   5、原告請求所受損害為369,664元。
（三）基於前述，聲明：被告應給付原告369,664元，及自起訴
      狀繕本送達翌日（即100年6月28日）起至清償日止，按年
      息5％計算之利息；訴訟費用由被告負擔；原告願供擔保
      聲請宣告假執行。
二、被告抗辯：被告自承車禍發生當時因其車速過快，才會衝入
    對向車道，對本件車禍之發生其行為有過失並不爭執。對原
    告支出醫療費用21,809元部分，自承不爭執且願意賠償；惟
    認原告工作損失之請求過高，不願意賠償。並聲明：駁回原
    告之訴。
三、得心證之理由：
（一）查被告莊隆臻於99年3月18日23時55分許，駕駛車號0380
      -YP號自小客車，由新北市萬里區○○○村○○○○○街
      行駛，途經忠一街土地公廟旁，明知汽車駕駛時，駕駛人
      應注意車前狀況，隨時採取必要安全措施，及汽車在劃有
      分向限制線之路段，不得駛入來車之車道內，而當時天候
      晴，夜間有照明，柏油路面且乾燥、無障礙物、視距良好
      ，並無不能注意情形，竟疏未注意，下坡行駛彎路時，竟
      衝入來車車道，撞及由原告熊三榮駕駛車號9700-DA自小
      客車，致原告受有左肩挫傷、胸部挫傷、左側肩胛下肌及
      左側二頭肌破裂等傷害之事實，業據原告提出國泰綜合醫
      院診斷證明書、醫療費用收據及肱骨夾枕醫療器材費用收
      據等件影本為證，並有本院依職權調閱臺灣基隆地方法院
      檢察署99年度偵字第3219號偵查卷宗及本院100年度交簡
      上字第1號刑事卷宗可參，其過失傷害行為復為被告所不
      爭執，原告主張上開部分之事實，自堪信為真實。
（二）按因故意或過失，不法侵害他人之權利者，負損害賠償責
      任；不法侵害他人之身體或健康者，對於被害人因此喪失
      或減少勞動能力或增加生活上之需要時，應負損害賠償責
      任；不法侵害他人之身體、健康、名譽、自由、信用、隱
      私、貞操，或不法侵害其他人格法益而情節重大者，被害
      人雖非財產上之損害，亦得請求賠償相當之金額，民法第
      184條第1項前段、第193條第1項、第195條第1項前段分別
      定有明文。本件被告於上揭時、地，因駕車不慎衝撞來車
      車道撞及原告所駕駛之自小客車，致原告受有左肩挫傷、
      胸部挫傷、左側肩胛下肌及左側二頭肌破裂等多處傷害，
      被告上開過失之傷害行為與原告之受傷結果間，自有相當
      因果關係，被告應負侵權行為損害賠償之責。從而原告依
      前揭法條之規定，訴請被告賠償其損害，於法有據。茲就
      原告請求損害賠償範圍應否准許，審酌如下：
   1、醫療費用部分：
      原告主張因被告上開侵權行為致受有左肩挫傷、胸部挫傷
      、左側肩胛下肌及左側二頭肌破裂等傷害，因而支出醫療
      費用18,309元、醫療器材費用3,500元，並提出國泰綜合
      醫院之診斷證明書及費用收據等件影本為證，被告就原告
      此部分支出金額亦不爭執，是原告主張其已支出醫藥費用
      及醫療器材費用合計21,809元，要堪採信。
   2、薪資損失部分：
      原告主張其原係擔任汽車銷售業務工作，底薪為16,500元
      ，惟每月薪資非固定月薪，其他為銷售汽車所得獎金。然
      遭此傷害，致受有無法銷售汽車的損失，按其98年度年所
      得總合1,039,557元計算，平均月薪為86,630元、平均日
      薪為2,888元，原告得請求因傷住院8日及依國泰綜合醫院
      診斷證明書所載自肌腱修補及清創手術後（即99年5月7日
      ）須在家休養3個月之薪資損失，並扣除99年5月至7月之
      薪資收入62,434元，計收入損失為220,560元。並提出國
      泰綜合醫院診斷證明書、98年度各類所得扣繳暨免扣繳憑
      單4張、存摺影本等件為證。而依據原告提出國泰綜合醫
      院診斷證明書記載，原告出院後復原期為3個月，及99年3
      月19日至99年3月26日由急診住院，於基隆長庚醫院住院
      期間8日，因此原告主張其有3個月8日不能工作，扣除該
      期間之薪資收入後，尚受有上開期間內之薪資損失220,56
      0元【計算式：86,630元×3月-62,434元+2,888元×8天＝
      220,560元】，要堪採信。
   3、看護費部分：
      原告依據基隆長庚紀念醫院診斷證明書所載，其自99年3
      月19日急診入院至99年3月26日出院，共8日；與國泰綜合
      醫院診斷證明書所載，其自99年5月6日入院至99年5月10
      日出院，共5日，且其所受傷害為肌腱修補及清創手術並
      數後宜休養3個月及復健治療3個月。故依原告所受傷勢住
      院期間共計13日，應需他人照料生活起居，是以其主張該
      段住院期間聘請看護，尚屬可採。雖其事實上係由原告妻
      子24小時照料，然按親屬間之看護，縱因出於親情而未支
      付該費用，然其所付出之勞力，顯非不能以金錢為評價，
      此種基於身分關係之恩惠，自不能加惠於加害人，而應比
      照一般看護情形，認被害人受有相當看護費之損害，命加
      害人賠償，始符民法第193條第1項所定「增加生活上需要
      」之意旨（最高法院89年度台上字第1749號判決意旨參照
      ）。據此，原告請求依據一般看護1日以2,100元計算，故
      須支出看護費用27,300元【計算式：2,100元×13日＝27,
      300元】，為有理由。
   4、慰撫金部分：
      按慰藉金之多寡，應斟酌雙方之身份、地位、資力與加害
      之程度及其他各種情形核定相當之數額。其金額是否相當
      ，自應依實際加害情形與被害人所受之痛苦及雙方之身份
      、地位、經濟狀況等關係決定之（最高法院85年度臺上字
      第460號判決參照）。本件原告因被告駕車不慎，遭被告
      撞及致傷，因傷治療期間須忍受行動之不便及身體上之疼
      痛，於其日常生活有相當程度之影響，無論肉體及精神上
      均受有痛苦，原告自得請求精神慰撫金。本院斟酌被告待
      業中並無收入，目前收押於法務部矯正署新店戒治所，業
      據兩造陳明在卷，而被告於車禍發生後，並未能與原告和
      解，復經民、刑事訴訟興訟數月，原告謂其肉體上受有痛
      苦，自屬有據。本院審酌兩造之身分、教育程度、社會地
      位、經濟狀況、原告受傷情形及被告過失程度等一切情狀
      ，認原告請求10萬元之精神慰撫金，並未過高。
   5、從而，原告因本件被告所為之侵權行為所受損害金額合計
      為369,669元。是以原告就僅請求其中369,664元，未逾上
      揭數額，為有理由，應予准許。
四、綜上所述，原告本於侵權行為之法律關係請求被告賠償369,
    664元，及自起訴狀繕本送達翌日即100年6月28日起至清償
    日止，按年息5％計算之利息，為有理由，應予准許。
五、本件係民事訴訟法第427條第1項所定之標的金額在50萬元以
    下之財產權訴訟，本院為被告敗訴之判決，應依職權宣告假
    執行；並依職權酌定相當之擔保金，准被告得免為假執行。
六、結論：本件原告之訴為有理由，依民事訴訟法第436條第2項
    、第78條、第389條第1項第3款、第392條第2項，判決如主
    文。
中    華    民    國   100    年    7     月    21    日
                  基隆簡易庭法  官  王翠芬
以上正本係照原本作成。
對於本件判決如有不服，應於收受送達後20日內向本院提出上訴
書狀，上訴於本院合議庭，並按他造當事人之人數附具繕本。
中    華    民    國   100    年    7     月    21    日
                            書記官  李一農